# 请教陈老师承包经营问题

提问人：江江 33 石石 时间：2020-01-12 18:08:55
背景：母公司与A公司签订协议，将其他全资子公司承包给A公司，承包经营期为 8 年，在承包期内由A公司负责安排该子公司的日常经营，但是重大的投资和融资需要母公司决定。在承包经营期每年A公司支付 20 万租金，A公司以该子公司名义经营（包括发票、资金流水、纳税等都是以该子公司名义）。
问题：母公司是否仍然合并该子公司？如果合并如何处理？如果不合并如何处理？
项目组讨论：虽然承包方负责子公司的日常经营，但是重大投融资不能决定，实质上是在双方约定的范围内使用该子公司。因此母公司仍然能够控制该子公司，即在承包经营期内纳入合并。母公司每年将租金收入确认为其他业务收入，在合并口径将子公司当期的收入—成本费用，分别调至其他业务成本，即净利润为出租成本。由于该子公司在承包期的利润属于承租方，如果当期盈利可以作为一种特殊利润分配方式支付给A公司，如果当期亏损A公司需要补足给该子公司。
上述处理是否合适？谢谢陈老师。

回答人：chenyiwei
基本合理。但要注意：既然“A公司以该子公司名义经营（包括发票、资金流水、纳税等都是以该子公司名义）”，那么该子公司的资产、负债、收入和成本费用均应完整纳入母公司的合并报表，按约定归属于A公司的收益作为成本费用处理（注意不是利润分配）。